# 请陈版主工程项目是否可以适用《收入》准则

提问人：奔跑城里 时间：2014-03-06 10:02:54
甲公司主要经营石油管道的铺设、管道中转站厂的建设、管道后期的维护工程，经前期调研80%的收入是石油管线铺设。该公司绝大部分工程项目是先开工建设后补签合同，大部分工程合同金额集中在 400 万元以下，工程最长周期在 8 个月以内。另外，发现个别工程实际结算金额与合同金额存在较大差异。该公司业务特点： 1 、工程项目周期较短（小于 1 年） 2 、工程项目频繁，单项工程金额较小 3 、工程合同金额与实际结算金额存在不一致 4 、工程无完整的工程的预算基于以上特点：我们能否使用《收入》准则确认收入，不采用《建造合同》准则？

回答人：chenyiwei
1 、该企业的总成本中，管线等材料成本占多大比例？是自产的还是外购的？ 2 、该企业从事的管道铺设业务是否需特殊的建筑施工资质方可承接？ 3 、目前该企业对此类业务如何计缴流转税？ 4 、管道销售合同和安装合同是单独签订还是分开签订？如果分开签订则是否属于一揽子交易，应合并为一项综合合同进行处理的情形？
个人意见：如果该企业不采用建造合同模式，则只能采用销售商品模式，是否符合该企业业务模式的实际情况可能存在较大的不确定性。总体上采用建造合同模式可能仍然是最优选择。